【裁判字號】    89,台上,1007
【裁判日期】    890504
【裁判案由】    離婚
【裁判全文】
最高法院民事裁定                              八十九年度台上字第一○○七號
    上 訴 人  乙○○
    被上訴人  甲○○
右當事人間請求離婚事件，上訴人對於中華民國八十八年三月二日台灣高等法院第二
審判決（八十七年度家上字第二六五號），提起上訴，本院裁定如左：
    主  文
上訴駁回。
第三審訴訟費用由上訴人負擔。
    理  由
按對於第二審判決上訴，非以其違背法令為理由，不得為之，民事訴訟法第四百六十
七條定有明文。依同法第四百六十八條規定，判決不適用法規或適用不當者，為違背
法令。而判決有同法第四百六十九條所列各款情形之一者，為當然違背法令。是當事
人提起上訴，如依民事訴訟法第四百六十八條規定，以第二審判決有不適用法規或適
用法規不當為理由時，其上訴狀或理由書應有具體之指摘，並揭示該法規之條項或其
內容。若係成文法以外之法則，應揭示該法則之旨趣。倘為司法院解釋、或本院之判
例，則應揭示該判解之字號或其內容。如以民事訴訟法第四百六十九條所列各款情形
為理由時，其上訴狀或理由書，應揭示合於該條款之事實。上訴狀或理由書如未依此
項方法表明，或其所表明者，顯與上開法條規定之情形不相合時，即難認為已對第二
審判決之違背法令有具體之指摘，其上訴自難認為合法。本件上訴人對第二審判決提
起上訴，雖以該判決違背法令為由。惟核其上訴理由狀所載內容，係就原審本於取捨
證據、認定事實之職權行使所論斷：民法第一千零五十二條第三款所謂不堪同居之虐
待係指在客觀上予以身體上或精神上不可忍受之痛苦致不堪繼續同居者而言，兩造自
民國八十年十一月九日結婚，迄本件提出離婚之時計約六年，其間僅分別於八十二年
十月十日、八十六年五月三十日因雙方爭吵較烈而發生毆打事件二次，難謂上訴人毆
打被上訴人之行為係慣行毆打，而致不堪同居之虐待。並以上訴人主張被上訴人用椅
子摔打上訴人乙節，為被上訴人否認，且上訴人未取得驗傷證明，足見上訴人空言主
張為不足採。因而將第一審所為准予離婚並定子女權利義務之行使及負擔之判決廢棄
改判駁回上訴人之訴等情。指摘原判決不當，並就原審已論斷者，泛言謂為違法，而
非具體表明該論斷究有何不適用法規、適用法規不當、或合於民事訴訟法第四百六十
九條所列各款之情形，難認對該判決之如何違背法令已有具體之指摘。依首揭說明，
應認其上訴為不合法。
據上論結，本件上訴為不合法。依民事訴訟法第四百八十一條、第四百四十四條第一
項、第九十五條、第七十八條，裁定如主文。
中      華      民      國    八十九    年      五      月      四      日
                              最高法院民事第六庭
                                  審判長法官  顏  南  全
                                        法官  蘇  達  志
                                        法官  陳  碧  玉
                                        法官  黃  秀  得
                                        法官  王  茂  修
      右正本證明與原本無異
                                              書  記  官
中      華      民      國    八十九    年      五      月     十五     日


司法院資訊處製作；財團法人民間司法改革基金會備份。
